臺灣高等法院民事裁定
111年度續字第10號
請  求  人  余敏慈  
代  理  人  陳玉美  
相  對  人  呂慧娟  
上列當事人間請求損害賠償事件（本院110年度上易字第491號）
，兩造於中華民國111年3月24日在本院成立調解，請求人請求繼
續審判，經臺灣桃園地方法院移送前來（111年度調訴字第2號）
本院裁定如下：
    主  文
請求駁回。
請求訴訟費用由請求人負擔。
    理  由
一、按訴訟上和解成立者，與確定判決有同一之效力，惟和解如
    有無效或得撤銷之原因，民事訴訟法採繼續審判制度而不以
    再審之訴為其救濟方法，此觀民事訴訟法第380條第2項規定
    自明，故對於有無效或得撤銷原因之不當和解，當事人僅得
    請求繼續審判，縱誤繕為再審，仍應依繼續審判之規定審理
    （最高法院96年度台抗字第777號裁判參照）。本件請求人
    對於本院110年度上易字第491號請求損害賠償事件成立之訴
    訟上和解，雖以訴狀聲請宣告調解無效之訴，仍應視為繼續
    審判之請求，本院應依繼續審判之規定審理，合先敘明。
二、本件請求人主張：請求人係受相對人威逼、利誘、脅迫、誆
    騙、詐害及恐嚇，於非自願下簽署新臺幣40萬元之和解書，
    爰聲請宣告調解無效之訴等語。
三、次按和解有無效或得撤銷之原因者，當事人得請求繼續審判
    。第500條至第502條及第506條之規定，於第2項情形準用之
    ，民事訴訟法第380條第2項、第4項定有明文。是請求繼續
    審判之當事人及其相對人，應為原和解之當事人及其一般繼
    受人，蓋以繼續審判之請求，如經受訴法院認有繼續審判之
    理由後，則為原訴訟程序之續行，並非新程序之開始（最高
    法院82年度台抗字第470號裁判意旨參照），而依同法第380
    條第4項準用第500條之規定，繼續審判之請求，應於30日之
    不變期間內為之，此項期間，自和解成立時起算。請求繼續
    審判之當事人主張知悉請求原因在後者，則自知悉時起算。
    又當事人請求繼續審判，應表明請求繼續審判之原因，並關
    於遵守不變期間之證據，如未表明請求繼續審判之原因，其
    請求為不合法，無庸命其補正，得逕以裁定駁回之，此觀同
    法第380條第4項準用第501條第1項第4款、第502條第1項之
    規定即明。
四、查，請求人委任有特別代理權之賴成維律師於民國111年3月
    24日到場參與和解，於當日兩造同意和解並作成調解筆錄，
    賴成維律師在調解筆錄上簽名，有調解筆錄在卷可稽【見臺
    灣桃園地方法院（下稱桃園地院）111年度調訴字第2號卷第
    33頁】，應視為與請求人所為者，有同一之效力。而請求人
    於111年6月10日向桃園地院遞狀請求繼續審判，經該院以無
    管轄權為由，依職權於111年6月22日以111年度調訴字第2號
    裁定移送本院，有桃園地院收狀戳章、民事裁定可按（見上
    開案卷第3、39頁），已逾30日不變期間，依前開說明，請
    求人應表明關於遵守不變期間之證據，然請求人未提出其他
    遵守不變期間之證據，是其請求繼續審判為不合法，應以裁
    定駁回其請求。
五、據上論結，本件聲請為不合法，爰裁定如主文。
中　　華　　民　　國　　111 　年　　10　　月　　13　　日
                  民事第六庭   
                      審判長法  官  周美雲
                            法  官  古振暉
                            法  官  江春瑩
正本係照原本作成。
不得抗告。
中　　華　　民　　國　　111 　年　　10　　月　　19　　日

 　　　　　　　　　　　　 　書記官  學妍伶